臺灣花蓮地方法院刑事判決　　　　　　　　　　　　　九十一年度易字第二二號
　　公　訴　人　臺灣花蓮地方法院檢察署檢察官
　　被　　　告　丁○○
右列被告因傷害等案件，經檢察官提起公訴（九十一年度偵字第六四七號、九十一年
度偵緝字第六十五、六十八號），本院判決如左：
    主  文
丁○○共同傷害人之身體，累犯，處有期徒刑伍月，如易科罰金以參佰元折算壹日。
又竊盜，累犯，處拘役肆拾日，如易科罰金以參佰元折算壹日。
    事  實
一、丁○○曾因妨害風化案件，經法院判處有期徒刑三月確定，甫於九十年十二月三
    十一日執行完畢，仍不知戒慎，與乙○○（到案另結）於九十一年一月二十三日
    二十二時許，在花蓮市○道路一二三號卡拉ＯＫ店內，因乙○○於酒後與亦因飲
    酒過量而酒醉之丙○○發生口角，而心生不滿，竟共同基於傷害人身體之犯意聯
    絡，由丁○○騎乘機車，以三貼方式將乙○○、丙○○搭載至同市○○路三十三
    號花蓮貨運前，兩人先以徒手方式毆打丙○○，乙○○另以自路旁拾得之石頭重
    擊丙○○之後腦及背部，致丙○○受有左第八根肋骨閉鎖性骨折、第二腰椎壓迫
    性骨折、頭部外傷、左胸挫傷、雙膝挫擦傷、左踝扭傷等傷害，不支倒地昏迷。
    丁○○於毆打丙○○時見到一支行動電話自丙○○口袋掉出，竟另行意圖為自己
    不法所有，搜查業已昏迷之丙○○身上衣物口袋後，竊取行動電話二支及皮夾一
    個（內有現金新台幣【下同】七百元、身分證、Ｌ八─０六０號營業小客車行車
    執照、汽車駕照、機車駕照、計程車工會會員證、郵局劃撥收據、汽車里程費表
    檢定紀錄卡、花旗銀行信用卡及郵局提款卡）。得手後，即與乙○○一同前往友
    人劉正華位於同市○○路四二０之三號住處，與在場之劉正華、甲○○（到案另
    結）提及剛才毆打丙○○及竊盜之事，並分別將所竊得之贓款二百元交予乙○○
    收受，及將所竊得之摩托羅拉行動電話一支經由甲○○介紹，於同月二十五日下
    午四時許，在同市○○街三五三號，以甲○○名義賣予不知情之許振興，所得價
    款八百元由丁○○與甲○○朋分花用。嗣經劉正華向警方舉發上情而查獲。
二、案經被害人丙○○訴由花蓮縣警察局吉安分局報告臺灣花蓮地方法院檢察署檢察
    官偵查起訴。
    理  由
一、訊據被告丁○○坦承於前揭時地趁共同被告乙○○毆打被害人丙○○成傷不支倒
    地後，取走現金及行動電話等情不諱，惟矢口否認有毆打被害人丙○○之事實，
    辯稱：伊僅將被害人丙○○及共同被告乙○○載至花蓮貨運附近，是乙○○動手
    毆打穆某，伊在一旁觀看云云。惟查，被告丁○○確有共同毆打被害人丙○○等
    情，業據共同被告乙○○於警訊時及本院調查中供明在卷（警卷十一頁、九十一
    年七月十六日訊問筆錄）。而被告丁○○亦於偵查中供稱：「（當時『光頭』暗
    示你要修理他（指丙○○）是何意？）他（指乙○○）指著被害人（指丙○○）
    ，另一手握拳作勢打人，意思就是暗示要打被害人。」（九十一年度偵緝字第六
    十五號卷十一頁反面），顯見被告丁○○早已知道共同被告乙○○要毆打被害人
    丙○○，而仍騎車搭載被害人丙○○及共同被告乙○○至花蓮貨運附近，豈有不
    動手參與毆打穆某之理？是共同被告乙○○之供述應屬可信。退一步言，縱被告
    丁○○未參與毆打穆某，但明知共同被告乙○○欲毆打穆某，仍騎車搭載彼等至
    花蓮貨運附近，使共同被告乙○○得以毆打穆某，亦屬共同正犯。此外，復有診
    斷證明書二紙、贓證物品認領保管收據一紙、讓渡證書一紙附卷可稽，被告丁○○所辯不足採信，事證明確，犯行堪以認定。
二、核被告丁○○所為，係犯刑法第二百七十七條第一項之傷害罪、同法第三百二十
    條第一項之竊盜罪。被告丁○○與共同被告乙○○間，就前述傷害部分犯行，有
    犯意聯絡及行為分擔，均為共同正犯。又被告丁○○所犯上開二罪，犯意各別，
    構成要件亦互不相同，應併處罰之。被告丁○○曾因妨害風化案件，經法院判處
    有期徒刑三月確定，甫於九十年十二月三十一日執行完畢，有臺灣高等法院被告
    全國前案紀錄表乙紙在卷可稽，其於前案執行完畢後五年內再犯本件有期徒刑以
    上之罪，應依累犯規定，加重其刑。爰審酌被告僅因爭吵細故即動手傷人，及因
    犯罪之手段，致被害人受傷之程度與所竊得財物之利益、犯罪後之態度等一切情
    狀，分別量處如主文所示之刑，並諭知易科罰金之折算標準。
三、據上論結，應依刑事訴訟法第二百九十九條第一項前段，刑法第二十八條、第二
    百七十七條第一項、第三百二十條第一項、第四十七條、第四十一條第一項前段
    、第五十一條第十款，罰金罰鍰提高標準條例第一條前段、第二條，判決如主文
    。
本案經檢察官黃怡君到庭執行職務
中      華      民      國    九十一    年      九     月     二十三    日
                              臺灣花蓮地方法院刑事庭
                                  法  官  湯  文  章
右正本證明與原本無異。
如對本判決不服，應於送達後十日內，向本院提出上訴狀。（應抄附繕本）告訴人或
被害人如對於本判決不服者，應具備理由請求檢察官上訴，其上訴期間之計算係以檢
察官收受判決正本之日期為準。
                                  法院書記官
中      華      民      國    九十一    年      九      月     二十四   日
附錄本判決論罪之法律條文
第二百七十七條第一項：
傷害人之身體或健康者，處三年以下有期徒刑、拘役或一千元以下罰金。
刑法第三百二十條第一項：
意圖為自己或第三人不法之所有，而竊取他人之動產者，為竊盜罪，處五年以下有期
徒刑、拘役或五百元以下罰金。
